output/hyph-id-new.tex
\patterns{%
a1ab a1ag a1ai a1aj a1ak a1am a1ap a1ar a1as a1aw a1baa a1baaba a1baaka
a1bab a1bad a1badi a1badia a1bah a1baha a1bahan a1bahui a1bai a1baian
a1bak a1baka a1bakus a1bal a1bala a1bam a1banat a1band a1bang a1bano a1bap
a1bar a1bara a1baran a1bas a1basia a1bat a1bate a1bati a1batis a1bato
a1baton a1bau a1bawi a1baya a1bece a1bek a1beli a1ben a1ber a1bet a1bh
a1bian a1bib a1bid a1bidin a1bih a1bil a1bila a1bilah a1bin a1bina a1bing
a1bio a1biog a1bioge a1biogen a1bios a1biose a1biot a1bir a1bis a1bisal
a1biso a1bit a1biti a1boa a1bobo a1boi a1bon a1bone a1bor a1borsi a1bort
a1borti a1bot a1botoi a1boya a1bua a1buabu a1buan a1bubu a1bud a1budo
a1buh a1buha a1buhan a1bui a1buja a1buk a1buka a1bul a1bulia a1bulus
a1bumi a1bun a1bung a1bur a1bura a1buran a1bus a1but a1buya a1buza a1cabis
a1cah a1cak a1caka a1cakac a1cakaca a1cakad a1cakadu a1cala a1can a1cang
a1cap a1car a1cara a1caram a1carya a1cat a1catan a1cau a1cawi a1ceh a1ceng
a1cia a1ciac a1ciaci a1cian a1cik a1cin a1coa a1coan a1cok a1cop a1cuan
a1cuci a1cuh a1cuhan a1cum a1cuman a1cun a1cung a1daa a1daad a1daada
a1daadan a1dab a1daci a1dad a1dag a1dagi a1dagio a1dah a1daini a1daka
a1dakah a1dakal a1dakala a1dakan a1daks a1dal a1dala a1dalah a1dalat a1dam
a1damat a1damu a1dan a1dang a1danya a1dapt a1dapta a1daptab a1dapto a1dapu
a1dapun a1dapus a1dar a1das a1dat a1dati a1dau a1deg a1degan a1deh a1dei
a1dek a1del a1delf a1delfo a1delo a1dem a1dena a1dend a1denda a1deni
a1denin a1deno a1denos a1denosi a1der a1desi a1dh a1dhan a1dia a1diab
a1diaba a1diabat a1diadi a1diaf a1diak a1diba a1dibi a1dibu a1did a1didi
a1dig a1digu a1digun a1dih a1diha a1dij a1dika a1dikar a1diko a1diks
a1diksi a1dil a1dim a1dima a1dimas a1din a1dinda a1ding a1dipa a1dipat
a1dipe a1dipo a1dipos a1diposi a1dipu a1dipur a1dir a1dira a1dis a1disi
a1diti a1ditif a1dito a1dity a1ditya a1diw a1diwa a1diwi a1diy a1diyu
a1dobe a1dodui a1dok a1dol a1dolu a1don a1donan a1dong a1dop a1dops
a1dopsi a1dor a1dora a1dua a1duadu a1duan a1duh a1duhai a1duk a1duka
a1dukad a1dukadu a1dukan a1duksi a1dum a1dumla a1dun a1dunan a1dung a1dur
a1dusen a1dutan a1dz a1dza a1dzab a1dzan a1ed a1eh a1ek a1el a1emono a1eni
a1eo a1eol a1eolus a1era a1erasi a1erial a1erob a1erobi a1erobik a1erobio
a1erod a1erodi a1erodin a1erof a1erofi a1erofis a1erofo a1erog a1erogr
a1erogra a1erol a1erolo a1erolog a1erom a1erome a1eromo a1eron a1erona
a1eronau a1erop a1eropo a1eros a1eroso a1erosol a1erost a1erosta a1erot
a1eroto a1erotr a1erotro a1esi a1et a1faf a1fafar a1fag a1fagia a1fair
a1fakia a1fan a1fani a1fara a1fas a1fasi a1fasia a1fek a1feksi a1fekt
a1fekti a1fektif a1fer a1fere a1feren a1fesis a1fia a1fian a1fiat a1fid
a1fidi a1fifar a1fik a1fiks a1fil a1fili a1filia a1fir a1firm a1firma
a1fitik a1foka a1fonia a1for a1fore a1fot a1fotik a1fu a1fuah a1fui a1gad
a1gadi a1gah a1gahan a1gai a1gaine a1gak a1gaka a1gakag a1gal a1gama
a1gamai a1gamais a1gaman a1gamaw a1game a1gamen a1gamet a1gami a1gamis
a1gamo a1gamog a1gamon a1gan a1ganta a1gape a1gar a1gas a1gau a1gega a1gel
a1gem a1geman a1gen a1genda a1gens a1gensi a1ger a1gie a1gih a1gihan a1gil
a1gio a1gir a1giria a1git a1gita a1gitat a1gium a1gogo a1goh a1gok a1gonan
a1goni a1gonia a1gonis a1gouti a1guk a1gul a1gun a1gunan a1gung a1gus
a1gust a1gustu a1gustus a1gut a1had a1hai a1han a1hang a1hare a1has a1hau
a1haun a1her a1herat a1het a1hido a1hil a1hilo a1himsa a1hin a1hing a1hir
a1hirat a1hire a1hit a1hoi a1hola a1hori a1hudu a1huh a1huite a1hum a1hun
a1huni a1hutu a1if a1ipda a1isais a1iw a1iy a1jab a1jai a1jaib a1jak
a1jaka a1jakan a1jal a1jang a1jar a1jara a1jaran a1jeg a1jek a1jekt
a1jekti a1jen a1jeng a1jeran a1jia a1jiaji a1jian a1jib a1jik a1jimat
a1jing a1jir a1joli a1jongi a1jua a1juaju a1juan a1judan a1jufan a1juh
a1jujah a1juk a1juman a1jun a1juna a1jung a1jur a1jus a1juvan a1kabri
a1kade a1kadem a1kademi a1kai a1kaid a1kak a1kal a1kala a1kalak a1kalaka
a1kamsi a1kan a1kana a1kanan a1kang a1kap a1kari a1kario a1karo a1karof
a1karofi a1kas a1kasa a1kasia a1kat a1kata a1katal a1kei a1kek a1kekah
a1kekun a1kelit a1kene a1keul a1khir a1khira a1khiru a1kiaki a1kib a1kiba
a1kibat a1kidah a1kik a1kikah a1kil a1kilah a1kin a1kine a1kines a1kinesi
a1kinet a1king a1kit a1kod a1kok a1kom a1komo a1komod a1komoda a1kon a1kor
a1kord a1korde a1kordeo a1kuad a1kuade a1kuades a1kuaf a1kuafa a1kuak
a1kuan a1kuar a1kuari a1kuariu a1kuas a1kuat a1kue a1kuene a1kui a1kuk
a1kul a1kulea a1kum a1kumu a1kumul a1kumula a1kun a1kunt a1kunta a1kuntab
a1kuntan a1kuo a1kup a1kupu a1kupun a1kupunk a1kur a1kura a1kurat a1kus
a1kust a1kusti a1kustik a1kut a1kuwu a1laan a1lab a1lad a1laf a1lah a1laha
a1lahan a1lai a1lak a1lalia a1lama a1lamah a1lamai a1lamas a1lamat a1lami
a1lamin a1lana a1lane a1lang a1langa a1langal a1langk a1lant a1lanto
a1lantoi a1lap a1lapa a1lar a1larm a1las a1lasa a1lasan a1lat a1lata
a1lati a1latud a1lau a1lay a1lazon a1leg a1lego a1legor a1legori a1legr
a1legro a1lei a1lekna a1leks a1leksi a1lel a1lelo a1lem a1leman a1len
a1lena a1lep a1lepa a1ler a1lerg a1lerge a1lergen a1lergi a1let a1leto
a1letof a1letofi a1leu a1leur a1leuro a1lew a1lewa a1lewar a1lewoh a1lia
a1liah a1liali a1lian a1liang a1lias a1liase a1libi a1lidad a1lie a1lien
a1lif a1lifa a1lig a1liga a1lih a1lik a1liku a1lil a1lila a1liliu a1limb
a1limbu a1lime a1limen a1liment a1limi a1limia a1limu a1limun a1linea
a1ling a1linga a1lingal a1lino a1lins a1lip a1lir a1liran a1lis a1lit
a1liyah a1loalo a1lobar a1loco a1lod a1lodna a1lof a1lofan a1lofon a1log
a1logen a1logia a1loh a1loi a1loin a1lok a1loka a1lokai a1lokr a1lokro
a1lokt a1lokto a1lokton a1lol a1lole a1lolek a1lom a1lomo a1lomon a1lomor
a1lomorf a1lon a1long a1lonim a1lop a1lopa a1lopat a1lope a1lopl a1lor
a1los a1losa a1losom a1losu a1lote a1lotet a1lotr a1lotro a1lotrop a1loun
a1lozim a1lua a1lual a1lualu a1luang a1lue a1lula a1lumbu a1lumi a1lumin
a1lumn a1lumni a1lumpa a1lun a1luna a1lunan a1lune a1lung a1luo a1lup
a1lur a1lura a1lural a1luralu a1luran a1lusi a1lut a1lutan a1lutta a1luv
a1luvi a1luvia a1maf a1mah a1maha a1mahai a1mai a1mak a1mala a1malak
a1malan a1malg a1malga a1malgam a1mali a1malo a1mam a1mana a1manah a1manat
a1mand a1mande a1mane a1mang a1mango a1manra a1mant a1manu a1manue a1mar
a1mara a1marah a1maran a1matan a1mati a1matir a1mato a1matof a1matol a1mau
a1meb a1meba a1mebo a1megop a1mel a1meli a1melio a1melior a1men a1mer
a1meri a1merik a1merika a1merta a1meta a1metab a1metabo a1metis a1meto
a1metr a1miah a1mid a1mida a1midas a1mido a1mien a1mig a1migd a1migda
a1migdal a1migol a1mih a1mik a1mikal a1milog a1miloi a1miloid a1milom
a1milop a1milopl a1milum a1mina a1mino a1minop a1mio a1miot a1mir a1miru
a1mirul a1mirulb a1mis a1mit a1mita a1mito a1miug a1moa a1mof a1mofi
a1mofil a1mofili a1moh a1moi a1mon a1mong a1monga a1moni a1monia a1monit
a1mor a1moral a1morf a1mosi a1mot a1muba a1mudi a1muk a1mukan a1mulet
a1mun a1mung a1nab a1naba a1nabat a1nabati a1nabo a1nabol a1naboli a1nabul
a1naf a1nafo a1nafor a1nag a1nah a1nahar a1naka a1nakan a1nakana a1nakda
a1nakia a1nako a1nakr a1nakro a1nakron a1nale a1nalg a1nalge a1nalges
a1nali a1nalis a1nalit a1naliti a1nalo a1nalog a1nam a1namel a1nami a1namo
a1nanda a1nang a1nangk a1nani a1nanim a1nanta a1nap a1nape a1napes a1nar
a1naria a1nark a1narki a1narkis a1nas a1nasi a1nasir a1nast a1nat a1nate
a1nato a1natom a1natomi a1nau a1naye a1neh a1nehe a1nek a1neka a1nekd
a1nekdo a1nekdot a1neks a1neksi a1nemer a1nemia a1nemo a1nemof a1nemog
a1nemogr a1nemon a1ner a1nergi a1nes a1nest a1neste a1nestes a1netol a1nev
a1nga a1ngad a1ngah a1ngai a1ngair a1ngan a1ngau a1ngel a1ngik a1ngin
a1ngina a1nginan a1ngit a1ngo a1ngola a1ngon a1ngop a1ngora a1ngot a1ngu
a1ngula a1ngur a1ngus a1ngut a1nia a1nian a1niani a1niaya a1nido a1nih
a1nil a1nima a1nimat a1nimato a1nime a1nimi a1nimin a1nimis a1nimist
a1nimo a1nin a1ning a1ningo a1nion a1nit a1niwui a1noa a1nod a1noda a1node
a1nodin a1nof a1nok a1noks a1noksi a1nom a1nomer a1nomi a1non a1noni
a1nonim a1nonimi a1norak a1nore a1norek a1norekt a1not a1nota a1nua a1nual
a1nudun a1nug a1nugr a1nugra a1nugrah a1nui a1nuit a1nuita a1nul a1nulir
a1nulus a1num a1numa a1nun a1nungo a1nur a1nuria a1nus a1nut a1nutan a1nya
a1nyak a1nyam a1nyan a1nyang a1nyanga a1nyar a1nye a1nyeh a1nyel a1nyi
a1nyik a1nyir a1nyu a1oc a1oh a1oi a1ol a1om a1on a1ong a1op a1or a1ora
a1orta a1os a1ot a1ota a1paa a1paan a1paap a1paapa a1pak a1paka a1pakah
a1pam a1pan a1pana a1pang a1para a1parat a1paratu a1part a1parte a1partem
a1pas a1pat a1pata a1patah a1pati a1patis a1pay a1paya a1pean a1pek a1pel
a1pem a1pen a1pend a1pendi a1pepsi a1per a1pert a1pes a1piapi a1pid a1pik
a1pikal a1pil a1pilan a1pin a1pinan a1pindo a1ping a1pio a1pion a1pit
a1pita a1pitan a1piun a1pod a1podal a1pog a1poge a1poka a1pokal a1pokali
a1pokr a1pokri a1pol a1poli a1polo a1polog a1pologe a1pologi a1pom a1pomi
a1pomik a1pon a1pop a1popl a1pople a1poplek a1por a1pori a1poria a1posi
a1posia a1posis a1posisi a1posit a1positi a1post a1poste a1pot a1pote
a1potek a1potik a1puapu a1puh a1pula a1pun a1pung a1punga a1puran a1pus
a1qa a1qi a1qidah a1qu a1quila a1raara a1rab a1raba a1raban a1rabes
a1rafah a1rah a1raha a1rahan a1rahat a1rai a1raka a1rakan a1rakin a1rakn
a1rakni a1rakno a1ral a1rama a1ramb a1ramba a1rame a1ran a1rang a1rap
a1rar a1raro a1rarut a1ras a1rasy a1rat a1rau a1ray a1rea a1real a1reh
a1rek a1ren a1rena a1reng a1reo a1reola a1rerut a1res a1reta a1ria a1riah
a1riar a1riari a1rid a1rie a1riel a1ries a1rif a1rifin a1rigol a1rih a1rik
a1ril a1rilus a1ring a1rip a1risan a1rist a1risto a1ristok a1ristot a1ritm
a1ritme a1ritmet a1rog a1roga a1rogan a1rom a1roma a1romat a1romate a1ron
a1ronan a1rorut a1row a1rowon a1rua a1ruan a1ruaru a1ruba a1ruda a1ruh
a1rui a1ruk a1rum a1rumba a1run a1runa a1rung a1runga a1rup a1rupa a1ruris
a1rus a1sab a1sabat a1sabi a1sad a1sada a1sagan a1sah a1saha a1sahan
a1sahi a1sai a1sak a1sakue a1sal a1sala a1salan a1sali a1sam a1sama
a1saman a1san a1sana a1sango a1sap a1sar a1sari a1sas a1sasi a1sat a1sem
a1semen a1sep a1sepan a1sept a1septi a1ser a1seran a1ses a1sese a1sesi
a1sesor a1seta a1setal a1setat a1seti a1setil a1setilk a1setim a1setime
a1seto a1seton a1setum a1shar a1sia a1siaf a1siafi a1siafil a1sian a1sib
a1sibi a1sibil a1sibila a1sida a1sidah a1side a1sidi a1sido a1sih a1sik
a1sil a1sim a1sime a1simet a1simetr a1simi a1simil a1simila a1simpi a1simt
a1simto a1simtom a1simus a1sinan a1sing a1sink a1sinkr a1sinkro a1siri
a1sis a1sist a1siste a1sisten a1sit a1sites a1soa a1soi a1son a1song a1sos
a1sosi a1sosia a1sua a1suan a1suang a1suh a1suha a1suhan a1sum a1sumsi
a1sun a1sung a1sup a1supan a1sur a1sura a1syar a1syera a1syi a1syik
a1syura a1tak a1taks a1tal a1tala a1talat a1tam a1tan a1tap a1tar a1tas
a1tasan a1tase a1tau a1tav a1tavi a1tavis a1tei a1teis a1tel a1tela a1teli
a1telir a1telis a1telo a1ten a1tensi a1tenu a1tenua a1ter a1teret a1tero
a1tes a1th a1theis a1tiati a1tid a1tir a1tita a1tog a1tok a1tol a1tom
a1tomi a1tomis a1tomo a1ton a1toni a1tori a1tos a1towa a1tuh a1tuk a1tun
a1tung a1tur a1turan a1tus a1ula a1uman a1ung a1ungan a1ust a1ustr a1uw
a1vatar a1ven a1ver a1versi a1vesta a1via a1viari a1viasi a1viat a1viato
a1vid a1vidi a1vidin a1vit a1vokad a1von a1vont a1vontu a1vontur a1vu
a1vulsi a1waa a1waair a1wab a1wabau a1wabu a1wah a1wai a1wak a1wal a1walan
a1wale a1wam a1wang a1wanga a1war a1wara a1was a1wasan a1wat a1wata a1weh
a1welat a1wer a1wet a1wetan a1wil a1win a1wis a1wit a1witan a1won a1wonk
a1wota a1wuhu a1wur a1wura a1wuran a1wut a1wuta a1yah a1yak a1yaka a1yakan
a1yal a1yam a1yama a1yamay a1yamaya a1yan a1yanda a1yang a1yap a1yapan
a1yar a1yat a1yem a1yen a1yeng a1yetan a1yeuh a1yid a1yit a1yom a1yomas
a1yub a1yuk a1yum a1yuman a1yun a1yunan a1yunda a1yut a1zab a1zal a1zalea
a1zali a1zam a1zamat a1zan a1zas a1ze a1zemat a1zeri a1ziana a1zim a1zimat
a1zimut a1ziz a1zonal a1zoo a1zu a1zuki a1zurit a2bdas a2bdi a2bdik
a2bdika a2bdikas a2bdis a2bdo a2bdom a2bdomi a2bdomin a2bdu a2bduk a2bdul
a2bf a2bj a2bja a2bjad a2bjat a2bk a2bla a2blas a2blasi a2blaut a2ble
